【裁判字號】    97,訴,1451
【裁判日期】    970704
【裁判案由】    違反毒品危害防制條例
【裁判全文】
臺灣彰化地方法院刑事判決              97年度訴字第1451號
公  訴  人  臺灣彰化地方法院檢察署檢察官
被      告  甲○○
                      號
上列被告因違反毒品危害防制條例案件，經檢察官提起公訴（97
年度毒偵字第1348號），本院裁定以簡式審判程序審理，判決如
下：
    主    文
甲○○施用第一級毒品，累犯，處有期徒刑玖月。
    犯  罪  事  實
一、甲○○前因施用毒品案件，經本院以90年度毒聲字第2875號
    裁定送觀察、勒戒後，認無繼續施用毒品傾向，於民國90年
    8 月27日執行完畢釋放，並由臺灣彰化地方法院檢察署檢察
    官以90年度毒偵字第2646號、3686號為不起訴處分確定，復
    於觀察、勒戒執行完畢釋放後五年內施用毒品，經本院以92
    年度訴字第793號判決有期徒刑8月確定。另因犯妨害自由罪
    及施用第一、二級毒品案件，先後經臺灣高等法院臺中分院
    以91年度上更一字第271號及本院以94年度訴字第761號判決
    有期徒刑8月及9月、3月確定，經合併定應執行刑為有期徒
    刑1年6月，並於95年12月1日假釋出監付保護管束，於95年
    12月18日期滿未經撤銷，視為執行完畢。詎仍不知警惕，另
    基於施用第一級毒品海洛因及第二級毒品甲基安非他命之犯
    意，於97年1月13日之某時點，在彰化縣員林鎮○○路○路
    旁，以將海洛因及甲基安非他命混合摻入香菸點燃吸食之方
    式，同時施用第一級毒品海洛因及第二級毒品甲基安非他命
    一次。嗣於97年1月16日15時10分許，在彰化縣埔心鄉○○
    路319號大潤發大賣場內，因形跡可疑而為警盤查查獲，經
    採集其尿液送驗，結果呈嗎啡、可待因、甲基安非他命陽性
    反應，始悉上情。
二、案經彰化縣警察局員林分局報請臺灣彰化地方法院檢察署檢
    察官偵查起訴。
    理    由
一、本件被告甲○○所犯係死刑、無期徒刑、最輕本刑為三年以
    上有期徒刑或高等法院管轄第一審案件以外之罪，並於本院
    行準備程序時就被訴事實為有罪之陳述，本院合議庭依前揭
    規定，經評議結果，裁定改由受命法官獨任行簡式審判程序
    ，先予敘明。
二、上揭犯罪事實，業據被告甲○○迭於本院行準備程序、審理
    程序時均坦承不諱，且其於97年1月16日為警查獲時所採取
    之尿液，經送鑑驗結果，確呈嗎啡、可待因及甲基安非他命
    陽性反應，此有彰化縣警察局員林分局委託檢驗尿液代號與
    真實姓名對照認證單及詮昕科技股份有限公司97年2月5日所
    出具之濫用藥物尿液檢驗報告各一紙附卷可稽，足認被告之
    自白應與事實相符，應可採信。
三、按修正毒品危害防制條例就施用毒品者，僅於「初犯」及「
    五年後再犯」二種情形，有其追訴條件之限制，即須於初犯
    經觀察、勒戒或強制戒治釋放後，五年內均無施用毒品之行
    為，始能認其前所實施之觀察、勒戒或強制戒治已足遮斷毒
    癮，而得於五年後再犯時，再予適用初犯之規定，重行觀察
    、勒戒等程序；倘五年內已經再犯，被依法追訴處罰，縱其
    第三次（或第三次以上）施用毒品之時間在初犯釋放五年以
    後，即與「五年後再犯」之情形有別，且因已於「五年內再
    犯」，顯見其再犯率甚高，原實施觀察、勒戒或強制戒治，
    已無法收其實效，而無五年戒斷期之存在，自無再經觀察、
    勒戒及強制戒治之必要，應由檢察官逕行起訴，最高法院95
    年度台非字第59號判決、95年度台非字第65號判決及95年度
    第7 次刑事庭會議決定足供參照。本件被告前因施用毒品案
    件，經本院以90年度毒聲字第2875號裁定送觀察、勒戒後，
    認無繼續施用毒品傾向，於90年8 月27日執行完畢釋放，並
    由臺灣彰化地方法院檢察署檢察官以90年度毒偵字第2646號
    、3686號為不起訴處分確定，復於觀察、勒戒執行完畢釋放
    後五年內施用毒品，經本院以92年度訴字第793號判決有期
    徒刑8月確定。另因妨害自由及施用第一、二級毒品案件，
    先後經臺灣高等法院臺中分院以91年度上更一字第271號及
    本院以94年度訴字第761號分別判決有期徒刑8月及9月、3月
    確定，合併定應執行刑1年6月，於95年12月1日假釋出監付
    保護管束，於95年12月18日期滿未經撤銷，視為執行完畢，
    有臺灣彰化地方法院檢察署刑案資料查註紀錄表及臺灣高等
    法院被告前案紀錄表各一份附卷可稽；是被告於97年間再次
    施用毒品之犯行，即與觀察、勒戒或強制戒治執行完畢釋放
    後五年後再犯施用毒品罪之情形有別，應依法論科。
四、核被告所為，係犯毒品危害防制條例第10條第1、2項之施用
    第一、二級毒品罪。被告為施用毒品而持有第一、二級毒品
    ，其持有之低度行為應為施用之高度行為所吸收，不另論罪
    。再被告係以一個施用行為同時觸犯上開二罪，為想像競合
    犯，應僅論以較重之施用第一級毒品罪。又被告有如犯罪事
    實欄所載之前科，有臺灣彰化地方法院檢察署刑案資料查註
    紀錄表及臺灣高等法院被告前案紀錄表各一份附卷可稽，被
    告於受有期徒刑之執行完畢後，五年內故意再犯有期徒刑以
    上之罪，為累犯，應依刑法第47條第1項規定加重其刑。
    爰審酌被告前曾有施用毒品罪前科，猶再施用本件毒品，惟
    其對他人權益之侵害仍屬有限，於本院行準備程序與審理時
    均已坦承犯行，暨其犯罪動機、其同時施用第一級毒品及第
    二級毒品之情節等一切情狀，量處如主文所示之刑，以示懲
    儆。
據上論斷，應依刑事訴訟法第273條之1第1項、第299條第1項前
段，毒品危害防制條例第10條第1項、第2項，刑法第11條前段、
第55條、第47條第1項，判決如主文。
本案經檢察官陳茂榮到庭執行職務
中    華    民    國    97    年     7     月    4    日
                  刑事第三庭       法  官  吳俊螢
以上正本證明與原本無異。
如不服本判決，應於判決送達後10日內，向本院提出上訴書狀，
上訴書狀應「敘述具體上訴理由」，並按他造當事人之人數附繕
本。「切勿逕送上級法院」。
中    華    民    國    97    年     7     月    4    日
                                   書記官  林怡吟
【附錄本案論罪科刑法條全文】
毒品危害防制條例第十條：
施用第一級毒品者，處六月以上五年以下有期徒刑。
施用第二級毒品者，處三年以下有期徒刑。


司法院資訊處製作；財團法人民間司法改革基金會備份。
